臺灣南投地方法院民事小額判決
110年度投小字第388號
原      告  良京實業股份有限公司

法定代理人  平川秀一郎

訴訟代理人  張思婷  
被      告  鄧景松  

上列當事人間請求清償債務事件，本院於民國110年10月28日言
詞辯論終結，判決如下：
    主      文
被告應給付原告新臺幣肆萬肆仟肆佰壹拾參元，及其中新臺幣肆
萬壹仟陸佰玖拾捌元，自民國九十六年一月二十六日起至民國一
百零四年八月三十一日止，按週年利率百分之十八點二五計算之
利息，暨自民國一百零四年九月一日起至清償日止，按週年利率
百分之十五計算之利息。
訴訟費用新臺幣壹仟元由被告負擔。
本判決得假執行。
    事實及理由
壹、程序事項：
一、按訴狀送達後，原告不得將原訴變更或追加他訴，但擴張或
    減縮應受判決事項之聲明者，不在此限（民事訴訟法第255
    條第1項第3款）。經查，原告起訴聲明原以：被告應給付原
    告新臺幣（下同）44,413元，及自民國96年1月26日起至104
    年8月31日止，按週年利率18.25%計算之利息，及自104年9
    月1日起至清償日止，按週年利率15%計算之利息；暨自96年
    2月27日起至清償日止，逾期在6個月以內者，按上開利率10
    %，逾期超過6個月者，按上開利率20%計算之違約金。嗣於
    本院110年10月28日言詞辯論期日當庭變更訴之聲明如主文
    第1項所示。核屬減縮應受判決事項之聲明，合於民事訴訟
    法第255條第1項第3款規定，應予准許。
貳、實體事項：　　
一、原告主張：被告前與訴外人寶華商業銀行股份有限公司（下
    稱寶華銀行）締結魔力現金卡信用貸款（下稱系爭契約）借
    款金額最高為50,000元，動用期間自核准日起1年，期滿30
    日前，如立約人不為書面反對續約之意思表示並經審核同意
    者，得以同一內容繼續延長一年，不另換約，其後每年屆期
    時亦同。借款利率以固定利率週年利率18.25%計付利息。倘
    被告未依系爭契約之約定攤還上開本息，依系爭契約第11條
    之約定，被告喪失系爭契約所約定之期限利益，全部債務視
    為到期。詎被告未依約繳款，迄今尚餘44,413元（含本金41
    ,698元及利息）未清償（下稱系爭債權）。嗣寶華銀行將系
    爭債權於97年4月29日將系爭債權讓與原告，原告並依法登
    報公告，爰依系爭契約及債權讓與之法律關係提起本件訴訟
    等語。並聲明：如主文第1項所示。
二、被告則以：被告就系爭債權之存在不爭執，惟其目前因另案
    於高雄監獄服刑中，每月所得受刑人勞作金每月未逾500元
    ，故現無力償還等詞，資為抗辯。並聲明：原告之訴駁回。
三、法院之判斷：
　　㈠原告上開主張，業據其提出與所述相符之系爭契約、分攤
      表、債權讓與證明書及金額表、民眾日報、往來明細查詢
      表等件為證（本院卷第17-28、109-111頁），為被告所不
      爭執，本院依調查證據之結果，堪信原告前揭主張為真實
      。至被告抗辯目前經濟狀況無法清償債務等等，惟債務人
      之清償能力，與其應負之清償責任範圍無涉，尚非得拒絕
      清償之事由，是被告此部分所辯，自無可採。
　　㈡從而，原告本於系爭契約之法律關係，請求被告給付如主
      文第1項所示之金額及利息，為有理由，應予准許。
四、本件係就民事訴訟法第436條之8第1項規定，適用小額程序
    所為被告敗訴之判決，依同法第436條之20規定，應依職權
    宣告假執行。
五、訴訟費用負擔之依據：民事訴訟法第78條。 
中　　華　　民　　國　　110 　年　　11　　月　　18　　日
                  南投簡易庭  法  官　鄭煜霖
以上為正本係照原本作成。
如不服本判決，應於送達後二十日內，向本院提出上訴狀，並表
明上訴理由（上訴理由應表明一、原判決所違背之法令及具體內
容。二、依訴訟資料可認為原判決有違背法令之具體事實。），
如於本判決宣示後送達前提起上訴者，應於判決送達後二十日內
補提上訴理由書（須附繕本），如未於上訴後二十日內補提合法
上訴理由書，法院得逕以裁定駁回上訴；並向本院繳足上訴裁判
費。
中　　華　　民　　國　　110 　年　　11　　月　　19　　日
　　　　　　　　　　　　　　　書記官  洪妍汝